臺灣臺北地方法院民事簡易判決
111年度北簡字第6109號
原      告  簡佳怡


被      告  李佩珊
上列當事人間請求確認債權不存在等事件，經臺灣桃園地方法院
移送前來，本院於民國111年8月19日言詞辯論終結，判決如下：
　　主　　　文
原告之訴駁回。
訴訟費用由原告負擔。
　　事實及理由
一、按確認法律關係之訴，非原告有即受確認判決之法律上利益
    者，不得提起之，民事訴訟法第247條第1項定有明文。所謂
    即受確認判決之法律上利益，係指法律關係存否不明確，原
    告主觀上認其在法律上之地位有不安之狀態存在，此種不安
    之狀態，能以確認判決將之除去者而言。查本件被告以臺灣
    桃園地方法院（下稱桃園地院）109年度桃簡字第1734號民
    事簡易判決與確定證明書（下稱前訴訟判決）為執行名義，
    向本院聲請執行本件原告財產（案列本院111年度司執字第1
    6815號），其聲請執行之金額為新臺幣（下同）143,998元
    暨強制執行之費用，業經調取本院111年度司執字第16815號
    、桃園地院111年度司執助字第768號執行卷宗查閱無訛。原
    告主張已清償完畢，被告不得再繼續執行，為被告所否認，
    堪認兩造就系爭債權存在與否發生爭執，致原告之法律上地
    位處於不安定狀態，而此項危險得以本件確認判決將之除去
    ，揆諸上揭說明，原告自有即受確認判決之法律上利益。
二、原告起訴主張略以：被告持前訴訟判決為執行名義，向本院
    聲請就原告財產於143,998元及強制執行費用範圍內予以強
    制執行，經本院以111年度司執字第16815號受理，並囑託桃
    園地院以111年度司執助字第768號查封原告所有之不動產。
    惟前訴訟判決所命給付200,000元金額，乃訴外人曾裕承與
    原告連帶給付之意，而曾裕承已於民國109年9月7日與被告
    達成調解，由曾裕承給付被告150,000元，並已於109年12月
    15日如數清償完畢，而原告已將剩餘50,000元及計算至110
    年12月31日止之利息共56,002元匯入被告帳戶，是原告已清
    償全部債務，被告即不得再持前訴訟判決對原告為強制執行
    ，爰依強制執行法第14條規定提起本件訴訟，並聲明：㈠確
    認被告就本院111年度司執字第16815號損害賠償事件所載之
    被告債權，對原告不存在；㈡本院111年度司執字第16815號
    損害賠償事件之強制執行程序應予撤銷；㈢桃園地院111年度
    司執助字第768號損害賠償事件之強制執行程序應予撤銷；㈣
    被告不得再持前訴訟判決為執行名義，對原告之財產為強制
    執行。
三、被告則以：兩造因侵害配偶權之損害賠償事件，經前訴訟判
    決原告應給付被告200,000元，該判決就上開法律關係即有
    既判力，有一事不再理原則適用，原告於前訴訟判決確定後
    再提起本件訴訟，請求確認被告對原告如前訴訟判決所載之
    債權（扣除已清償之56,002元）不存在之訴，有違一事不再
    理原則。又原告如認前訴訟判決係與曾裕承連帶賠償總額，
    裁判主文與理由矛盾，似應以再審程序推翻。且原告提起本
    件之訴，主張曾裕承已於109年10月、11月、12月之15日各
    清償50,000元，此事由均發生在執行名義成立前，於前訴訟
    事件審理時已得為主張，是原告提起本件債務人異議之訴，
    於法未合等語，資為抗辯，並聲明：原告之訴駁回。
四、得心證之理由：
(一)查本院111年度司執字第16815號損害賠償強制執行事件，被
    告（即執行債權人）所執執行名義係桃園地院109年度桃簡
    字第1734號判決，而該判決於110年12月15日確定一節，有
    該判決及確定證明書各1份附於上開執行卷宗可參，並經調
    取上開執行案卷、桃園地院109年度桃簡字第1734號卷核閱
    屬實，堪信為真正。
(二)按除別有規定外，確定之終局判決就經裁判之訴訟標的，有
    既判力，民事訴訟法第400條第1項定有明文。次按執行名義
    成立後，如有消滅或妨礙債權人請求之事由發生，債務人得
    於強制執行程序終結前，向執行法院對債權人提起異議之訴
    。如以裁判為執行名義時，其為異議原因之事實發生在前訴
    訟言詞辯論終結後者，亦得主張之，為強制執行法第14條第
    1項所明定。又強制執行法第14條所定債務人異議之訴，係
    以排除執行名義之執行力為目的，使債權人無從依該執行名
    義聲請為強制執行，故以裁判為執行名義時，依同法條第1 
    項後段規定，須其為異議原因之事實發生在前訴訟言詞辯論
    終結後者，始得為之。如為異議原因之事實發生在前訴訟言
    詞辯論終結前者，縱該為執行名義之裁判有何不當，亦與債
    務人異議之訴之要件不符（參最高法院107年度台上字第46
    號判決）。經查，桃園地院109年度桃簡字第1734號民事案
    件，係被告基於共同侵權行為之法律關係，請求原告及訴外
    人曾裕承連帶給付原告500,000元，經調解程序，被告與曾
    裕承調解成立，曾裕承願給付被告150,000元，分3期給付，
    被告對曾裕承之其餘請求拋棄。因被告未拋棄對原告之請求
    ，經審理後，判決原告（即該案被告）應給付被告（即該案
    原告）200,000元，及自109年6月25日起至清償日止，按年
    息百分之5計算之利息，該判決業已確定，經調取前訴訟事
    件卷查明無訛。基此，被告主張之侵權行為損害賠償債權有
    無理由、原告與連帶債務人曾裕承間之應分擔額等項，均經
    前訴訟判決所認定，為該案既判力範圍所及，本院即不得逕
    為相異之認定。再者，原告主張連帶債務人曾裕承至109年1
    2月15日止已清償150,000元之事實，屬前訴訟事件於110年1
    0月25日言詞辯論終結前即已存在之事由，而原告依強制執
    行法第14條第1項規定提起債務人異議之訴，本院所得審理
    之範圍，亦僅限於執行名義成立後，或前訴訟言詞辯論終結
    後所生消滅或妨礙債權人請求之事由，本件原告主張曾裕承
    已為清償之事實，並非前訴訟言詞辯論終結後始生之事由，
    核諸前揭說明，其提起本件訴訟與強制執行法第14條第1項
    規定之要件不合。
五、綜上所述，原告以清償為由提起本件債務人異議之訴，請求
    確認前訴訟判決兩造間之債權債務關係不存在，並請求將本
    院111年度司執字第16815號、桃園地院111年度司執助字第7
    68號強制執行程序撤銷，被告不得再持前訴訟判決為執行名
    義，對原告之財產為強制執行，為無理由，應予駁回。
六、訴訟費用負擔之依據：民事訴訟法第78條。　　
中　　華　　民　　國　　111 　年　　9 　　月　　16　　日
　　　　　　　　　臺灣臺北地方法院臺北簡易庭
　　　　　　　　　　　　　　　法　官　蔡玉雪
以上為正本係照原本作成。
如不服本判決，應於判決送達後20日內向本庭提出上訴狀，並按
他造當事人之人數附繕本；如委任律師提起上訴者，應一併繳納
上訴審裁判費。
中　　華　　民　　國　　111 　年　　9 　　月　　16　　日
　　　　　　　　　　　　　　　書記官　陳黎諭